【裁判字號】    98,抗,838
【裁判日期】    980601
【裁判案由】    假處分
【裁判全文】
臺灣高等法院民事裁定                   98年度抗字第838號
抗  告  人  漢泰鋼鐵廠股份有限公司
法定代理人  甲○○
代  理  人  張慧婷律師
抗告人與相對人大三億營造股份有限公司間，因假處分事件，對
於中華民國98年2月4日臺灣臺北地方法院98年度裁全字第 600號
所為裁定，提起抗告，本院裁定如下：
    主  文
抗告駁回。
抗告訴訟費用由抗告人負擔。
    理  由
一、按：於爭執之法律關係，為防止發生重大之損害或避免急迫
    之危險或有其他相類之情形而有必要時，得聲請為定暫時狀
    態之處分。前項裁定，以其本案訴訟能確定該爭執之法律關
    係者為限。民事訴訟法第538條第1、2項定有明文。
二、相對人於原法院聲請意旨略以：抗告人於民國(以下同)97年
    1月8日與相對人簽訂材料採購合約，約定相對人向抗告人訂
    購相對人承攬台積電新竹廠第四期工新建工程所需鋼筋，合
    約期限至97年12月31日止，相對人依約委由上海商業儲蓄銀
    行 (以下稱上海商業銀行)於97年1月17日出具購料履約保證
    書，交付予抗告人；相對人所承攬台積電新竹廠第四期工新
    建工程進度，不但未落後且有超前，並依材料採購合約向抗
    告人下單訂購進料共計 11,165.67噸，並無違約情事，抗告
    人竟以相對人於已逾合約期限，訂單未達合約所約定14,000
    噸之數量，認相對人違約，以存證信函通知相對人，並對於
    上海商業銀行向原法聲請支付命令，於材料採購合約所爭執
    之法律關係確定前，為防止相對人發生重大損害，相對人願
    供擔保，暫時禁止抗告人以購料履約保證書向上海商業銀行
    請求付款之處分，業據提出材料採購合約書、購料履約保證
    書、存證信函、支付命令、支付命令聲請狀在卷 (原審卷第
    11 至17頁)為憑；且相對人已於98年 1月21日就材料採購合
    約書所爭執之法律關係，提起確認債權不存在之訴之事實，
    為抗告人所不爭執，並有原法院收狀章之民事起訴狀在卷足
    稽；經核相對人之聲請與上開法條規定，尚無不合，應予准
    許。
三、從而，原法院依相對人之聲請，諭命相對人提供擔保後，抗
    告人於本案判決確定前，不得以購料履約保證書向上海商業
    銀行請求付款之處分，雖誤引民事訴訟法第532條、第535條
    、第533條、及第526條第2項，而漏引第538條，惟其結果並
    無異致，仍應予以維持；抗告意旨，指摘原法院之裁定不當
    ，求予廢棄，為無理由，應予駁回。
四、據上論結，本件抗告為無理由，依民事訴訟法第495條之1第
    1 項、第449條第1項、第95條、第78條之規定，裁定如主文
    。
中    華    民    國    98    年    6     月    1     日
                    民事第五庭
                        審判長法  官  魏麗娟
                              法  官  黃雯惠
                              法  官  陳博享
正本係照原本作成。
本裁定除以適用法規顯有錯誤為理由，不得再抗告。如提起再抗
告，應於收受後10日內委任律師為訴訟代理人向本院提出再抗告
狀。並繳納再抗告費新台幣１千元。
中    華    民    國    98    年    6     月    2     日
                              書記官  鄭靜如


司法院資訊處製作；財團法人民間司法改革基金會備份。
